【裁判字號】    93,訴,526
【裁判日期】    950510
【裁判案由】    違反貪污治罪條例等
【裁判全文】
臺灣臺南地方法院刑事判決               93年度訴字第526號
公  訴  人  臺灣台南地方法院檢察署檢察官
被      告  己○○
選任辯護人  蔡敬文律師
被      告  丙○○
被      告  乙○○
前列二人共同
指定辯護人  楊惠雯律師
被      告  丁○○
                      4號7樓.
選任辯護人  沈志純律師
上列被告等因違反貪污治罪條例等案件，經檢察官提起公訴（92
年度偵字第11748號），本院判決如下：
    主  文
己○○未經許可持有槍砲之主要組成零件，處有期徒刑貳年，併
科罰金新台幣伍萬元，罰金如易服勞役，以新台幣玖佰元即銀元
參佰元折算壹日。緩刑伍年。六五Ｋ２步槍短彈匣貳個沒收。
丙○○、乙○○侵占軍用武器或彈藥以外之軍用物品，各處有期
徒刑壹年貳月，均緩刑參年。
丁○○侵占軍用武器或彈藥以外之軍用物品，情節輕微，處有期
徒刑陸月，如易科罰金以參佰元折算壹日。
    事  實
一、己○○自民國八十六年一月間起於台南縣永康市○○○路六
    三六號即陸軍砲兵飛彈學校對面開設「二王軍品社」，販賣
    一般軍需用品。丙○○前係陸軍一○八旅砲兵二連上兵（民
    國九十年一月五日退伍）、乙○○前係陸軍一○八旅砲兵營
    砲一連中士（九十一年十二月十四日退伍）、丁○○原係陸
    軍砲兵飛彈學校教材科中尉參謀官（八十九年三月二十五日
    退伍），賴國立係陸軍第六軍團二一砲指部六二二群砲三連
    中士、賴震寰係陸軍第六軍團二一砲指部六二二群砲一營砲
    五連中士、李昆龍係陸軍第二九八旅砲兵營砲四連中士、邱
    忠彬係陸軍第二九八旅砲兵營砲三連中士、歐挺宏係陸軍一
    ○八旅砲兵營一連上士、白昆玉係陸軍第三七三旅砲兵營砲
    二連中尉副連長（以上六人均係現役軍人，另由國防部軍事
    法院另行審理）。
二、詎己○○見陸軍砲兵飛彈學校內之士官兵，常需因應付軍中
    裝備檢查，竟為使其經營之「二王軍品社」能擴展業務，竟
    向丙○○、乙○○、丁○○、賴國立、賴震寰、李昆龍、邱
    忠彬、歐挺宏、白昆玉等人聲稱可以價購或代為販售渠等可
    以取得之軍用物品，自八十八年間起基於故買及牙保贓物之
    概括犯意，明知附表一所示之物品係丙○○、乙○○、丁○○、賴國立、賴震寰、李昆龍、邱忠彬、歐挺宏、白昆玉等
    人侵占得來之贓物，竟於如附表一之時、地，連續向丙○○
    等九人購買嗣販售圖利或牙保賺取價差。而丙○○、乙○○
    、丁○○、賴國立、賴震寰、李昆龍、邱忠彬、歐挺宏、白
    昆玉等人竟意圖為自己不法之所有，分別於如附表一之時、
    地、侵占如附表一之軍用物品，將之售賣予己○○或交予己○○寄賣，其詳情如下所述：
(一)、丙○○因於八十八年五月至同年八月在陸軍砲兵飛彈學校第
    一０八旅砲兵營砲二連服役，退伍時職級為上兵，經理裝備
    之補給管理及保養，其間因故獲知砲兵營砲三連庫房多出二
    件未列帳之軍用武器或彈藥以外之防彈背心，乃向砲三連之
    經理之裝備之人謊稱其單位短少二件防彈背心，而取得該二
    件防彈背心，並利用放假之之九十三年三月間某日，將該兩
    件防彈背心攜出營區，隨即以每件新台幣（下同）一萬五千
    元之代價出售予己○○，得款三萬元。
(二)、乙○○於八十七年元月分發至陸軍砲兵飛彈學校一０八旅砲
    兵營服役，服役期間因部隊裝備檢查時，發現有多餘之如附
    表一所示非屬軍用武器及彈藥之火砲零組件及彈匣，另於陸
    軍砲兵飛彈學校教練場中拾得其他單位所遺留之一０五榴砲
    週視鏡一具及自案外人歐挺宏所取得之一０五榴砲週視鏡一
    具，嗣因缺錢花用，竟於九十年三月間（軍檢第十二頁）將
    之持往「二王軍品社」，託由己○○寄賣代為牙保或出售（
    物品及價錢詳如附表所示）
(三)、丁○○於八十五年八月十五日入伍，八十六年三月至陸軍砲
    兵飛彈學校任職，八十八年三月調至教材科擔任參謀官，至
    八十九年三月二十五日退伍，竟於擔任教材科擔任參謀官期
    間內之某不詳時日，明知縱為報廢之軍用物品，仍應依相關
    規定報廢繳銷，竟意圖為自己不法之所有，於陸軍砲兵飛彈
    學校內之報廢庫房旁，將附表一編號所示之榴砲射表計算尺
    十五支及水平桌三張（公訴人誤載為計算尺七十餘支，水平
    桌一張）以總價二千元之價格出售予己○○。
(四)、緣案外人賴震寰自八十九年十一月二十日入伍服志願役，於
    九十一年十一月在駐地桃園龍岡指揮砲場實施一０五榴砲操
    作及保養之課程，於操課完畢撤收一０五榴砲時，在現場拾
    獲其他單位所遺留之一０五榴砲週視鏡一具，竟意圖為自己
    不法之所有，未上繳權責單位，而將之侵占入己，嗣於休假
    期間之九十二年四月一日將該贓物一０五榴砲週視鏡一具攜
    至「二王軍品社」，以附表一所示之價錢出售予己○○。
(五)、緣案外人歐挺宏自八十八年一月十三日入伍服志願役，於八
    十八年間在陸軍砲兵飛彈學校受訓時，發現不明第三者埋藏
    未有帳籍之一０五榴砲週視鏡二具，未依規定上繳權責單位
    ，反意圖為自己不法之所有將之侵占入己，並將其中一具送
    予乙○○；復於九十年三月初某日，因應年度裝備檢查清理
    砲班庫房時，發現如附表所示之五０機槍防火帽總成等軍用
    物品，未依規定繳交權責單位，反將之侵占入己，嗣於九十
    年三、四月間將上開侵占所得之贓物攜至「二王軍品社」，
    以附表所示之價錢出售予己○○或予己○○寄賣代為牙保。
(六)、緣案外人賴國立自八十九年六月二十七日於陸軍第六軍團二
    一砲指部六二二群砲六營三連擔任中士連中士士官督導長，
    於不詳時點取得如附表所示之軍用物品，竟將之侵占入己，
    嗣於九十一年一月間，將上開侵占所得之贓物攜至「二王軍
    品社」，以附表所示之價錢出售予己○○或予己○○寄賣代
    為牙保。另以標桿及標桿燈四支換取一五五榴砲發火機兩個
    及水準氣泡二個。
(七)、緣案外人白昆玉自八十九年起擔任陸軍三七三旅砲兵營砲二
    連副連長，竟於九十二年三月間，將自其他部隊所留下之如
    附表所示方格紙，未依規定繳交權責單位，反將之侵占入己
    ，嗣於九十二年三月間將上開侵占所得之贓物以電話000
    0000000與己○○連絡後，將之攜至「二王軍品社」
    ，以附表所示之價錢出售予己○○。
(八)、緣案外人邱忠彬自八十八年七月二十二日任陸軍二九八旅砲
    兵營砲三連中士保修副組長，竟於九十一年十月間，將自其
    不詳時點取得如附表所示之軍用物品侵占入己，嗣於九十一
    年十月間，將上開侵占所得之贓物攜至「二王軍品社」，以
    附表所示之價錢出售予己○○。
(九)、緣案外人李昆龍自八十八年十月十五日擔任陸軍二九八旅砲
    兵營砲四連中士履帶修護士，竟將自其不詳時點取得他部隊
    所留下之如附表所示之軍用物品侵占入己，嗣於九十一年十
    月間，將上開侵占所得之贓物攜至「二王軍品社」，以附表
    所示之價錢出售予己○○。
三、又己○○明知其向乙○○所收受寄賣之如起訴書附表二編號
    十七及十八之六五Ｋ２步槍短彈匣二個，屬槍砲之主要組成
    零件，竟未經許可予以持有。
四、嗣經台南憲兵隊於民國（下同）九十二年四月二十一日十時
    三十分許，持搜索票至台南縣永康市○○○路六三六號二王
    軍品社搜索，扣得如附表二所示之物，而查知上情。
五、案經臺灣台南地方法院檢察署檢察官簽分、台南憲兵隊、國
    防部南部地方軍事法院檢察署移送臺灣台南地方法院檢察署
    檢察官偵查起訴。
    理  由
壹、程序部分：
一、按非現役軍人不受軍事判，而犯罪在任職服役中，發覺在離
    職離役後者，由法院審判，軍事審判法第一條第二項前段及
    第五條第二項定有明文。經查被告丙○○、乙○○及丁○○
    三人所為上開犯行，雖在其任職服役中，惟渠等三人均於本
    案九十一年十二月二十六日秘密證人向台南憲兵隊告發前退
    伍，此有被告丙○○、乙○○及丁○○三人之退伍令影本附
    卷可稽，是渠等三人犯罪發覺時，均已不具現役軍人身分，
    揆諸上開說明，本院自有審判權。又現役軍人犯本法之罪後
    ，喪失現役軍人身分者，仍應適用陸海空軍刑法，該法第三
    條定有明文，故丙○○、乙○○及丁○○應依陸海空軍刑法
    論罪科刑，先此敘明。
二、被告以外之人於審判外之陳述，雖不符合刑事訴訟法第一五
    九條之一至一五九條之四之規定，惟經當事人於審判程序同
    意作為證據，法院審酌該言詞陳述或書面陳述作成時之情況
    ，認為適當者，亦得為證據。當事人、代理人或辯護人於法
    院調查證據時，知有第一五九條第一項不得為證據之情形，
    而未於言詞辯論終結前聲明異議者，視為有前項之同意。查
    案外人賴國立、賴震寰、李昆龍、邱忠彬、歐挺宏、白昆玉
    等人於憲警、及國防部南部地方軍事法院檢察署檢察事務官
    中之陳述，雖係被告以外之人於審判外之言詞陳述，且不符
    刑事訴訟法第一五九條之一至一五九條之四之規定，惟被告
    等人知有上開不得為證據之情形，未於言詞辯論終結前聲明
    異議，依上開規定，應視為有前項之同意，故歐挺宏、賴震
    寰、賴國立、白昆玉等人於審判外之陳述，自有證據能力。
貳、實體部分：
一、本案事實認定之理由：
１、被告己○○就其上開收受、牙保贓物及未經許可持有槍砲零
    組件之犯行；被告丙○○、乙○○就其侵占軍用武器或彈藥
    以外之軍用物品犯行，均坦白承認，核與證人丙○○：坦
    承在八十九年間伊在二王砲校服役時，知道砲兵營三連庫房
      有多出二件未列帳的防彈背心，便私自從營內攜出，以一
    件一萬五千元販賣給二王軍用品社牟利。乙○○坦承自八
    十七年至九十一年底間，因沈迷電玩、吸毒，在缺錢花用下
    ，便將單  位內一○五榴砲週視鏡、瓦斯鋼管、砲手煞車、
    拉桿、六五Ｋ２步槍短彈匣、標竿燈等物從營區內運出出賣
    或寄賣二王軍用品社牟利。賴震寰坦承於九十二年四月一
    日謊稱「潘俊宏」之名，將所拾獲國軍一○五榴砲制式零組
    件週視鏡一具，販賣給二王軍用品社，以一萬二千元完成交
    易。歐挺虹：坦承於九十年三月間從單位未經單位主官許
    可，私自將附表所示之軍用物品持  往「二王軍品社」，以
    附表所示之價錢出售予己○○或予己○○寄賣代為牙保。賴
    國立陳稱將附表所示之軍用物品以附表所示之價錢出售予己○○或予己○○寄賣代為牙保。另以標桿及標桿燈四支換取
    一五五榴砲發火機兩個及水準氣泡二個。賴國立坦承以附
    表所示之價錢，出售附表所示之軍用物品，並事後書寫清單
    以會帳。白昆玉：坦承於九十二年三月間將國軍制式軍品
    美式方格紙，出售與己○○交易，並從中獲利三萬餘元等情
    相符。復有扣案如附表三所示之軍用物品、賴國立所書寫之
    會帳清單、扣案物品照片三十七幀可稽。又彈匣要屬槍砲之
    主要組成零件，此有八十六年十一月二十四日台內警字第
    八六七０六八號之內政部公告在卷可稽，是被告己○○、丙○○、乙○○三人犯行應堪認定。
２、訊據被告丁○○則對上開公訴人所指之犯行，矢口否認，並
    辯稱附表所示之軍品係軍方已經報廢，準備要丟掉的物品，
    因被告己○○向其索討，伊乃同意其載走，且未收取分文，
    故縱有違規定，亦屬行政上之疏失云云。經查被告丁○○將
    附表之軍用物品以一批二千元之代價出售予被告己○○，業
    據被告己○○於本院九十五年四月二十六日審理時經轉為證
    人而證稱在卷（扣案之計算尺共有一百二十八支，其中僅有
    十五支係被告丁○○出售予被告己○○，餘為被告己○○自
    行製造，此經己○○證稱屬實，故公訴人認被告丁○○出售
    七、八十支予被告己○○，數量上核有誤會，先此敘明）。
    查扣案之計算尺，大約可分為計算尺本體（其上有對照刻度
    ）及推板二部分，而被告丁○○出售與被告己○○之計算尺
    只是本體與推板脫落，並未達到報廢之地步，業據職務掌管
    保管、報廢計算尺之證人甲○○到庭證稱在卷，且縱該計算
    尺已達報廢之程度，亦應經一定之報廢程序繳回地區聯保場
    ，要不容任意出賣他人，此有陸軍砲兵飛彈學校隋勤字第○
    九三○○○二四○一號函及附之流程圖附卷可稽（偵卷第九
    八八五號、第二十九頁  、第三十頁），是被告丁○○將之
    出售被告己○○並得款二千元，足認被告丁○○顯意圖為自
    己不法之所有，而將之侵占入己。再退步言之，該扣案之計
    算尺係已經報廢之廢品，亦要屬軍方之財產，而應交由證人
    甲○○集中保管銷燬，此亦據甲○○證據在卷，是亦無由被
    告任意出售而將所得款項中飽私囊之理，從而被告丁○○上
    開所辯並不足採。至被告丁○○所舉證人證人辛○○、庚○○均未見被告丁○○所稱之報廢庫房內有扣案所指之計算尺
    ，故其二人之證言，要難為被告有利之認定，從而被告丁○○之犯行應堪認定。
二、本案適用之法律︰
１、核被告己○○明知共同被告丙○○、乙○○丁○○及案外人
    賴震寰等人持至「二王軍品社」之如附表一所示之物，均係
    丙○○、乙○○及案外人賴震寰等人侵占所得之贓物，仍加
    以收受或接受寄賣，核其所為係犯刑法第三百四十九條第二
    項之故買及牙保贓物罪。其先後多次犯行，時間緊接，犯罪
    （基本）構成要件相同，顯均係基於概括之犯意反覆為之，
    應依連續犯之規定論以一故買及牙保贓物罪（被告己○○其
    收受被告乙○○侵占所得之贓物，同時有販入及牙保之情形
    ，故應論以故買及牙保贓物罪）並加重其刑。又其接受向共
    同被告乙○○寄賣彈匣部分，因而無故持有彈匣，所為係犯
    槍砲彈藥刀械管制條例第十三條第四項之未經許可持有槍砲
    之主要組成零件罪。被告己○○所犯上開二罪間，有方法結
    果之牽連關係，為牽連犯，應依刑法第五十五條之規定從一
    重之未經許可持有槍砲之主要組成零件罪處斷。
２、按：「士兵不能離軍隊獨立執行職務，故現役士兵，不得視
    為刑法上之公務員。」（司法院院字第一０六三號解釋參照
    ）另九十年九月二十八日修正公布之陸海空軍刑法第六十四
    條第一項之侵占彈藥罪，係處罰不具公務員身分或無職務關
    聯性之士兵之犯行（最高法院九十二年度上更（一）字第四
    一七號判決參照）亦即貪污治罪條例第四條第一項第一款之
    「侵占公用或公有器材罪」需其犯行與公務員本身之職務有
    關，始足用論之。經查被告丙○○、乙○○退伍時職級分別
    為上兵及中士，此有退伍令二紙在卷可稽，故其二人為本件
    犯行時，為現役士兵，已不得視為刑法上之公務員，自無貪
    污治罪條例之適用。另被告丁○○其為本件犯行時，固為軍
    官，惟其職務為教參謀官，負責施政工作計劃之編製、綜理
    學校教育經費之申請分配與管制、教育用品採購及結報、督
    導教材印中心教材、投影片製作、臨時交辦事項等，其中並
    無經管報廢器材，此有陸軍砲兵飛彈學校隋教字第第○九三
    ○○○七○四七號函（本院卷第九十二頁至九十五頁）在卷
    可稽，故同無貪污治罪條例之適用。又按行為後法律有變更
    者，適用裁判時之法律，但裁判前之法律有利於行為人者，
    適用最有利於行為人之法律，刑法第二條第一項定有明文。
    再查被告丙○○、乙○○、丁○○三人所侵占之物品，並非
    武器或彈藥，實為一般兵材料件，屬軍用武器或彈藥以外軍
    用物品。陸海空軍刑法業於九十年九月二十八日修正公布於
    同年十月二日生效，而修正前之陸海空軍刑法第七十八條「
    盜賣械彈以外之軍用物品」罪，基於保護軍實之目的，包括
    侵占而私自出賣之情形，故被告丙○○、乙○○、丁○○三
    人，於附表所示之時間，侵占軍用武器或彈藥以外軍用物品
    ，原應論以該罪（被告丁○○因犯罪輕微，應論以同條第五
    項之罪，因第四項之罪以犯第三項之罪為前提，故其本質上
    仍為犯本條項之罪，餘詳後述），惟被告丙○○、乙○○、
    丁○○二人行為後，該條修正為現行陸海空軍刑法第六十四
    條第三項之「侵占軍用武器或彈藥以外之軍用物品」罪，其
    法定刑為一年以上七年以下之有期徒刑，較修正前之「盜賣
    械彈以外之軍用物品」罪之法定刑為三年以上有期徒刑為有
    利於行為人，自應依刑法第二條第一項但書之規定，適用裁
    判時之法律即現行陸海空軍刑法第六十四條第三項之「侵占
    軍用武器或彈藥以外之軍用物品罪」，公訴人認係犯貪污治
    罪條例第四條第一項第一款之侵占公有器材罪嫌罪，實有誤
    認，爰依法變更起訴法條。另按侵占軍用武器或彈藥以外之
    軍用物品，情節輕微者，處五年以下有期徒刑，陸海空軍刑
    法第六十四條第四項有明文。查被告丁○○所侵占之軍用物
    品為射擊尺十五支及水平桌三張，販售得利後得款二千元，
    數量及金額均不高，足認犯罪情節輕微，故應依本條項論罪
    科刑。
３、爰審酌被告等人故買、出賣軍品，混亂國軍之經理、補給，
    使國軍之裝備檢查空洞化，進而影響國軍之戰力及其侵占物
    品之數量及獲利多寡及被告己○○、丙○○、乙○○於本案
    審理中坦承犯行，深表悔悟等情，爰量處如主文所示之刑。
    並就罰金易服勞役部分，定其折算之標準。又被告己○○、
    丙○○、乙○○前未曾受有期徒刑以上刑之宣告，有台灣台
    南地方法院檢察署刑案資料查註紀錄表及臺灣高等法院被告
    前案紀錄表在卷可憑，且坦承犯行，其經此教訓後，應知所
    警惕，信無再犯之虞，本院因認該三人所宣告之刑以暫不執
    行為適當，併諭知被告己○○緩刑五年；被告丙○○、乙○○各緩刑三年，以勵自新。另被告己○○無故持有之六五Ｋ
    ２步槍短彈匣二個，屬槍砲之主要組成零件，為違禁物，應
    依刑法第三十八條第一項第一款宣告沒收。
４、公訴人另以被告所持有如起訴書附表二編號二六係六五Ｋ２
    步槍三十發彈匣、編號四十係一○五榴砲擊針、編號四四係
    八一迫砲擊針、編號四五係一五五榴砲發火機擊針，為槍砲
    之主要組成零件，竟未經許可予以持有，因認被告己○○涉
    有槍砲彈藥刀械管制條例第十三條第四項之未經許可，持有
    槍砲零件犯行云云。惟查被告己○○曾向振峪公司及宇超實
    業有限公司購入一０五榴砲擊針五個及彈匣十二個，而該等
    擊針及彈匣又係振峪公司負責人許清為及宇超實業有限公司
    負責人許文分別向軍方標得之零件及自行仿造之玩具槍彈匣
    ，此經許清為及許文吉於偵訊中證稱在卷，復有估價單及出
    貨單二紙在卷可稽，足證被告己○○持有擊針及彈匣，非必
    然該當槍砲彈藥刀械管制條例第十三條第四項之未經許可，
    持有槍砲零件犯行。再者公訴人並未舉證證明被告所持有如
    起訴書附表二所示之擊針及彈匣係向其餘共同被告或本案所
    提及之案外人等人所購得，且觀諸丙○○、乙○○、丁○○
    ，歐挺宏、賴震寰、賴國立、白昆玉等人所供，除被告乙○○曾提供六五Ｋ２步槍短彈匣二個予被告己○○寄賣外，餘
    均未提供上開所謂之彈匣、擊針予被告，是該部分除被告己○○之自白外，未有其餘補強據，本院自不得僅因被告己○○單純之自白，遽認被告己○○無故持有上開槍砲之主要組
    成零件，故公訴人認被告己○○無故持有上開如起訴書附表
    二編號二六係六五Ｋ２步槍三十發彈匣、編號四十係一○五
    榴砲擊針、編號四四係八一迫砲擊針、編號四五係一五五榴
    砲發火機擊針，尚有誤會，併此敘明。
５、被告丁○○所侵占之水平桌三張，固據參台南憲兵隊來函（
    九十三年十月二十二日憲都字第０九三０００七０四七號函
    ）稱未扣案，惟核諸卷內被告己○○及丁○○之供述，均稱
    有該三張水平桌存在，是縱未扣案，亦無礙於被告二人犯行
    。至該函另稱並無扣案射擊尺存在，然扣案物品中確有射擊
    尺存在，且經本院及證人勘驗屬實，是該函恐有誤會，併此
    敘明。
６、公訴人另於本院審理時，另補充稱被告己○○另涉犯洗錢防
    制法第二條第二款及第九條之故買或牙保他人因重大犯罪所
    得之洗錢罪云云。然查犯洗錢防制法第二條第二款及第九條
    之罪，需以同法第三條為前提，而被告丙○○、乙○○、丁○○三人所犯並未在洗錢防制法之列，故被告己○○自亦無
    涉犯洗錢防制法第二條第二款及第九條之可能，再此敘明。
據上論斷，應依刑事訴訟法第二百九十九條第一項前段，第三百
條、槍砲彈藥刀械管制條例第十二條第四項，陸海空軍刑法第十
三條、第六十四條第三項、第四項，刑法第二條第一項前段、第
五十六條、第四十二條第二項、第五十五條、第三十八條第一項
第一款、第七十四條第一款，罰金罰鍰提高標準條例第二條，現
行法規所定貨幣單位折算新台幣條例第二條，判決如主文。
本案經檢察官戊○○到庭執行職務
中    華    民    國    95    年     5    月    10    日
                  刑事第五庭    審判長法  官  鄧希賢
                                      法  官  包梅真
                                      法  官  張銘晃
以上正本證明與原本無異。
如不服本判決，應於判決送達後十日內，向本院提出上訴狀。
                                      書記官  張宜柔
中    華    民    國    95    年     5    月    11    日
附表1：
┌───┬─────────────┬─────────────────┐
│販賣、│收受、故買時間、地點      │收受、故買物品之種類、數量、金額  │
│交付者│                          │                                  │
│姓  名│                          │                                  │
├───┼─────────────┼─────────────────┤
│乙○○│九十年三月間，台南縣永康市│一０五榴砲週視鏡二具（一具一萬八千│
│      │中山南路六三六號「二王軍品│元，一具價格不明、六五Ｋ２步槍短彈│
│      │社」                      │匣二個（寄賣）、標竿燈二支（寄賣）│
│      │                          │、一０五榴砲手煞車二支、拉桿二支（│
│      │                          │寄賣）、六五Ｋ２步槍瓦斯鋼管十支（│
│      │                          │一支一百元）、六五Ｋ２步槍準心五十│
│      │                          │個（一個一百元）、一０五榴砲週視鏡│
│      │                          │總成、手煞車蹄片及制式三點五噸卡車│
│      │                          │拆車工具各一個（寄賣）。          │
├───┼─────────────┼─────────────────┤
│丙○○│九十年三月間，台南縣永康市│防彈背心二件（一件一萬二千元）。  │
│      │中山南路六三六號「二王軍品│一                                │
│      │社」                      │                                  │
├───┼─────────────┼─────────────────┤
│丁○○│八十八年間，在陸軍砲兵飛彈│一０五榴砲射表計算尺十五支、水平桌│
│      │學校                      │三張共計二千元                    │
├───┼─────────────┼─────────────────┤
│賴國立│九十一年一月間，台南縣永康│雷觀機腳架一支（寄賣）、煞車皮管六│
│      │市○○○路六三六號「二王軍│條（一條五百元）、一五五榴砲推彈器│
│      │品社」                    │三個（寄賣）、退彈器二個（一個八三│
│      │                          │元）、氣密墊三個（一個三百元）、砲│
│      │                          │栓體一個（寄賣）、Ｍ１栓鎖制式樣版│
│      │                          │三個（一個二百元）、擊錘機構一個、│
│      │                          │氣密襯墊二個（寄賣）、一五五榴砲發│
│      │                          │火機二個（一個二千五百元）、放油工│
│      │                          │具二個（一個五百元）、工型扳手二個│
│      │                          │（寄賣）、後裂環三個（寄賣），共計│
│      │                          │新台幣一萬一千元。                │
├───┼─────────────┼─────────────────┤
│賴震寰│九十二年四月間，台南縣永康│一０五榴砲週視鏡乙具（一萬二千元）│
│      │市○○○路六三六號「二王軍│                                  │
│      │品社」                    │                                  │
├───┼─────────────┼─────────────────┤
│李昆龍│九十一年十月間，台南縣永康│標竿燈三支（一支五百元）、一０五榴│
│      │市○○○路六三六號「二王軍│砲肘型鏡座一只（寄賣）、一０五榴砲│
│      │品社」                    │發火機三個（一個二千五百元）、Ｍ３│
│      │                          │６儀器燈一支（一千元）、碟形螺五個│
│      │                          │（一個五十元）、制式萬向接頭二個（│
│      │                          │一個二百元）、兩點扳手一支（一百元│
│      │                          │）拆卸扳手二支（一支一百元）、一０│
│      │                          │五榴砲扳機軸一支（寄賣），共計一萬│
│      │                          │零五元。                          │
├───┼─────────────┼─────────────────┤
│歐挺宏│九十年三月間，台南縣永康市│一０五榴砲週視鏡乙具（一萬八千元）│
│      │中山南路六三六號「二王軍品│、五０機槍防火帽（寄賣）、五０機槍│
│      │社」                      │罩門一個（寄賣）、一０五榴砲高低機│
│      │                          │渦桿一支（寄賣）、六五Ｋ２步槍上護│
│      │                          │目二個、槍托四個（寄賣）、五０機槍│
│      │                          │彈殼拔取器三個（寄賣）、一０五榴砲│
│      │                          │調平鎖一個（三百元），共計一萬八千│
│      │                          │三百元。                          │
├───┼─────────────┼─────────────────┤
│邱忠彬│九十一年十月間，台南縣永康│一０五榴砲信管規一具（二千五百元）│
│      │市○○○路六三六號「二王軍│、標竿二十四支（一支一百元）、制退│
│      │品社「                    │油三箱計十八罐（一罐五百元），共計│
│      │                          │一萬三千九百元。                  │
├───┼─────────────┼─────────────────┤
│白昆玉│九十二年三月間，台南縣永康│美式塑膠方格紙大張一百二十八張（一│
│      │市○○○路六三六號「二王軍│張二百十元）、小張七十二張（一張一│
│      │品社」                    │百十元），共計三萬四千八百元。    │
└───┴─────────────┴─────────────────┘


司法院資訊處製作；財團法人民間司法改革基金會備份。
